【裁判字號】    89,上易,848
【裁判日期】    890412
【裁判案由】    侵占
【裁判全文】
臺灣高等法院刑事判決                            八十九年度上易字第八四八號
    上  訴  人
    即  被  告  甲○○
右上訴人因侵占案件，不服臺灣新竹地方法院八十八年度易緝字第四五號，中華民國
八十九年一月二十七日第一審判決（起訴案號：臺灣新竹地方法院檢察署八十八年度
偵字第一四二九號）提起上訴，本院判決如左：
    主  文
原判決撤銷。
甲○○連續意圖為自己不法之所有，而侵占對於業務上所持有之物，處有期徒刑捌月
，緩刑年。
    事  實
一、甲○○自民國（下同）八十五年四月二十九日起任職於康林人力仲介股份有限公
    司（以下簡稱「康林公司」），擔任業務員，負責向客戶收取引進外勞之仲介服
    務費，為從事業務之人員。詎其竟基於概括犯意，意圖為自己不法之所有，自八
    十六年初起至八十六年底止，連續多次將為康林公司向新竹縣市客戶李益明、林
    國瑞、廖金清、歐添發、蔡仁智、徐竹村、洪木村、楊林敏、富全公司等收取之
    服務費，未繳回公司私自挪用，而據為己有，計侵占上開因業務所持有之款項新
    臺幣（下同）四十二萬零五十七元。迄八十六年十二月間為康林公司發覺有異，
    經清查始發現上情。
二、案經康林公司訴由臺灣新竹地方法院檢察署檢察官偵查起訴。
    理  由
一、訊據被告甲○○固坦承有在康林公司任職業務員及收取前開金錢後加以挪用之事
    實，然辯稱：因家中經濟困難，當時有向公司報備云云，惟告訴人康林公司代理
    人乙○○否認康林公司同意被告挪用款項，並陳稱：公司不可能答應被告如此做
    等語，而被告亦未能舉出其他事證以資證明，是被告上開所辯尚不足採取。此外
    ，右揭事實並經告訴代理人乙○○指訴在卷，並有被告自白書、結算明細表附卷
    可稽。事證明確，被告犯行洵堪認定。
二、被告係康林公司業務員，有向客戶收取服務費之業務，為從事業務之人。其利用
    執行業務之機會，將前開業務上持有之客戶服務費侵占入己，核其所為，係犯刑
    法第三百三十六條第二項業務侵占罪。被告先後多次犯行，時間緊接，犯罪構成
    要件相同，顯係基於概括犯意反覆為之，應依連續犯之規定以一罪論，並加重其
    刑。
三、原審予以論罪科刑，雖非無見，惟查被告先後多次犯行，應為連續犯，已如前述
    ，原審於事實欄內載被告有「概括犯意」，主文、理由未論及連續犯，尚有未洽
    。被告上訴意旨仍執陳詞，謂量刑過重，指摘原判決不當，固無理由，惟原判決
    上開部分既有可議，仍屬無可維持，自應由本院予以撤銷改判。爰審酌被告之品
    行、犯罪之動機、目的、所侵占財物之金額，及犯罪態度等一切情狀，量處如主
    文所示之刑。末查被告甲○○前未曾受有期徒刑以上刑之宣告，有臺灣高等法院
    被告全國前案紀錄表附卷可稽，犯後知悔並已全數清償告訴人公司等情，經上開
    刑之宣告當知警惕，應無再犯之虞，本院認上開宣告刑以暫不執行為適當，併予
    諭知緩刑三年，以啟自新。
據上論斷，應依刑事訴訟法第三百六十九條第一項前段、第三百六十四條、第二百九
十九條第一項前段，刑法第三百三十六條第二項、第五十六條、第七十四條第一款，
罰金罰鍰提高標準條例第一條前段，判決如主文。
本案經檢察官鄭富銘到庭執行職務。
中      華      民      國    八十九    年      四      月      十二    日
                              台灣高等法院刑事第二十二庭
                                  審判長法  官  許  正  順
                                        法  官  林  文  舟
                                        法  官  胡  方  新
右正本證明與原本無異。
不得上訴。
                                        書記官  秦  慧  榮
中      華      民      國    八十九    年      四      月      十四    日
附錄：本判決論罪科刑法條全文
刑法第三百三十六條第二項：
對業務上所持有有之物，犯前條第一項之罪者，處六月以上五年以下有期徒刑，得併
科三千元以下罰金。


司法院資訊處製作；財團法人民間司法改革基金會備份。
